臺灣桃園地方法院刑事交通事件裁定　　 95年度交聲字第563號
原處分機關　交通部公路總局新竹區監理所桃園監理站
異　議　人
即受處分人　甲○○
上列異議人因違反道路交通管理處罰條例案件，對於交通部公路
總局新竹區監理所桃園監理站於中華民國95年11月8 日以桃監裁
罰字第裁52─DB0000000 號違反道路交通管理事件裁決書所為之
處分（舉發通知單字號：桃警局交字第DB0000000 號）聲明異議
，本院裁定如下：
    主  文
異議駁回。
    理  由
一、聲明異議意旨略以：異議人即受處分人甲○○於民國95年10
    月20日上午11時58分，於桃園縣桃園市○○街附近之合法之
    路邊汽車停車格內之水溝蓋上，停放車號VLA-577 號輕型機
    車，遭桃園縣政府警察局交通隊逕行掣單舉發異議人有「停
    車時間、位置、方式、車種不依規定，佔用汽車停車格停車
    」之違規情形，並將該車予以拖吊，惟認其機車係停靠於水
    溝蓋上，並無佔用汽車停車格之事，為此聲明異議等語。
二、按汽車停車時，應依停車時間、位置、方式及車種之規定，
    為道路交通安全規則第112 條第1 項第16款所明定。又汽車
    駕駛人停車時，停車時間、位置、方式、車種不依規定者，
    處新台幣（下同）600 元以上1200元以下罰鍰，復經道路交
    通管理處罰條例第56條第1 項第9 款定有明文。
三、經查：異議人甲○○坦承其確有於上述時、地將其所有之車
    號VLA-577 號輕型機車停放在路邊汽車停車格旁之水溝蓋上
    之事實，並有現場採證相片一張，自堪信為真實。異議人雖
    辯稱其係將機車停放於汽車停車格旁之水溝蓋上，並無佔用
    汽車停車格云云，惟依據桃園縣政府交通局95年9 月6 日桃
    交工字第0950017394號函內容稱，依「市區道路條例」第3
    條第2 款之規定：道路之排水溝渠係屬道路之附屬工程。並
    參諸現場採證相片顯示，異議人機車當時停放之位置確屬專
    供汽車停用之收費停車格位之範圍內，不因該水溝蓋上並未
    就停車格線延伸繪製而有差別。再者，異議人所停放之位置
    ，更會影響合法汽車停車人的停車以及上下車之行動。故異
    議人上開辯解，並不足採，原處分機關依前開規定裁處異議
    人罰鍰600 元，並無違法不當之情形，異議人請求撤銷原裁
    決，核無理由，應予駁回。
據上論斷，應依道路交通管理處罰條例第87條第2 項、道路交通
案件處理辦法第19條，裁定如主文。
中　　華　　民　　國　　96　　年　　1 　　月　　3 　　日
                        交通法庭法　官　江俊彥
以上正本證明與原本無異。
如不服本裁定，應於送達後5 日內，向本院提出抗告狀。
                                書記官　施春祝
中　　華　　民　　國　　96　　年　　1 　　月　　3 　　日
